sk-SK: Náradie > Nástroje > Kladivá > Ručné kladivá: Tesárske kladivá; Perlíky; Kováčske mlaty
lt-LT: Techninė įranga > Įrankiai > Plaktukai > Rankiniai plaktukai: Plaktukai-viniatraukiai; Tvoklelės; Kūjai
it: Articoli di ferramenta > Utensili > Martelli > Martelli manuali: Martelli da carpentiere; Magli; Martelli da fabbro
sl-SI: Gradbena oprema > Orodja > Kladiva > Ročna kladiva: Krovska kladiva; Lesena kladiva; Macole
en: Hardware > Tools > Hammers > Manual Hammers: Claw Hammers; Mallets; Sledge Hammers
sv: Metallprodukter > Verktyg > Hammare > Handhammare: Klohammare; Klubbor; Slägghammare
pl: Sprzęt > Narzędzia > Wbijanie > Młotki: Młotki ciesielskie; Pałki z filcem; Młoty kowalskie
ja: DIY用品 > 工具 > ハンマー・電動ハンマー > ハンマー: クローハンマー; マレット; スレッジハンマー
nb: Maskinvare > Verktøy > Hammere > Manuelle hammere: Klohammere; Mallets; Slegger
pt-PT: Equipamento > Ferramentas > Martelos > Martelos manuais: Martelos de garra; Malhos; Marretas
hu: Hardver > Szerszámok > Kalapácsok > Kézi kalapácsok: Karmos kalapácsok; Fakalapácsok; Pörölyök
zh-CN: 五金/硬件 > 工具 > 锤子 > 手工锤子: 羊角锤; 木槌; 大锤
bg-BG: Железария > Инструменти > Чукове > Ръчни чукове: Чук тип „кози крак“; Гумени чукове; Ковашки чукове
da: Isenkram > Redskaber > Hammere > Håndhammere: Klohammere; Køller; Slædehammere
zh-TW: 硬體 > 工具 > 槌子 > 鐵鎚: 羊角鎚; 鼓槌; 大鐵鎚
th: ฮาร์ดแวร์ > เครื่องมือ > ค้อน > ค้อนมือ: ค้อนหงอน; ไม้ตะลุมพุก; ค้อนปอนด์
pt-BR: Ferragens > Ferramentas > Marteladores > Martelos: Martelo; Bilro; Marretas
el: Υλικά κατασκευών > Εργαλεία > Σφυριά > Χειροκίνητα σφυριά: Διχαλωτά σφυριά; Ματσόλα (mallet); Βαριές
vi: Phần cứng > Công cụ > Búa > Búa thủ công: Búa nhổ đinh; Vồ; Búa tạ
es: Bricolaje > Herramientas > Martillos y mazos > Martillos: Martillos de garra; Mazos; Mazas
ru: Оборудование и технические изделия > Инструменты > Молотки > Ручные молотки: Молотки-гвоздодеры; Киянки; Кувалды
cs: Kutilství a řemeslo > Nářadí a nástroje > Zatloukání > Ruční kladiva: Tesařská kladiva; Paličky na perkuse; Palice
fi: Rakentaminen > Työkalut > Vasarat > Käsivasarat: Sorkkavasara; Pehmusteet; Lekat
ko: 철물 > 도구 > 망치 > 수동 망치: 장도리 망치; 말렛; 양손 망치
fr: Quincaillerie > Outils > Marteaux > Marteaux à main: Marteaux arrache-clous; Maillets; Masses
hr-HR: Željezarija > Alati > Čekići > Ručni čekići: Stolarski čekići; Batovi; Maljevi
de: Heimwerkerbedarf > Werkzeuge > Hämmer > Manuelle Hämmer: Klauenhämmer; Mallets; Vorschlaghämmer
ro-RO: Feronerie > Unelte > Ciocane > Ciocane manuale: Ciocane cu gheară; Ciocane de lemn; Baroase
nl: Bouwmaterialen > Gereedschap > Timmeren > Hamers: Klauwhamers; Paukenstokken; Voorhamers
tr: Hırdavat > Aletler > Çekiçler > El Çekiçleri: Pençe Çekiçleri; Tokmaklar; Balyoz Çekiçleri